【裁判字號】    98,審易,1750
【裁判日期】    990226
【裁判案由】    竊盜等
【裁判全文】
臺灣桃園地方法院判決                98年度審易字第1750號
公  訴  人  臺灣桃園地方法院檢察署檢察官
被      告  辛○○
上列被告因竊盜等案件，經檢察官提起公訴（98年度偵字第1471
1 號、第18884 號、第20310 號、第20596 號及第21954 號），
被告於準備程序期日就被訴事實為有罪陳述，經本院告知簡式審
判程序意旨，並聽取當事人之意見，經本院裁定依簡式審判程序
審理，茲判決如下：
    主  文
辛○○犯如附表編號一、二、四、五及六所示之竊盜罪，均累犯
，各處如附表編號一、二、四、五及六主文欄所示之刑；又犯如
附表編號三所示之侵占遺失物罪，處罰金新臺幣伍仟元，罰金如
易服勞役，以新臺幣壹仟元折算壹日。有期徒刑部分應執行有期
徒刑壹年陸月。
    事  實
一、辛○○前於民國95年間因竊盜、搶奪等案件，經本院以95年
    度訴字第2626號判決分別判處有期徒刑5 月、8 月、6 月及
    9 月，應執行有期徒刑2 年確定，嗣經本院以96年度聲減字
    第1014號裁定各減其宣告刑二分之一，並定應執行有期徒刑
    1 年確定，甫於96年11月14日期滿執行完畢。詎其猶不知悔
    改，竟均基於意圖為自己不法所有，而分別基於竊盜、侵占
    遺失物及收受贓物等各別犯意，先後於附表所示之犯罪時間
    、地點，以附表所示之方法，竊取、侵占及收受如附表所示
    被害人甲○○等人之財物，嗣分別為警於附表查獲欄所示時
    間、地點及方式查獲。
二、案經庚○○、己○○訴由臺北縣政府警察局三峽分局暨桃園
    縣政府警察局八德分局、桃園縣政府警察局龜山分局、桃園
    縣政府警察局蘆竹分局報告及桃園縣政府警察局移送臺灣桃
    園地方法院檢察署檢察官偵查起訴。
    理  由
一、本案被告辛○○所犯均為死刑、無期徒刑或最輕本刑為3 年
    以上有期徒刑以外之罪，其於本院準備程式中就上開被訴事
    實為均有罪之陳述，經本院告知簡式審判程式之旨，並聽取
    當事人之意見後，本院依刑事訴訟法第273 條之1 第1 項規
    定，裁定進行簡式審判程式，合先敘明。
二、上揭犯罪事實，業據被告辛○○於本院審理時坦承不諱，並
    經如附表證據欄所述被害人甲○○等人分別於警詢、檢察官
    訊問時陳述無訛，復有附表證據欄所示書證等在卷可稽，足
    認被告之任意性自白與事實相符而堪採信。本件事證明確，
    被告犯行堪以認定，應依法論科。
三、核被告辛○○附表編號一、二及六所為，均係犯刑法第320
    條第1 項之竊盜罪；編號三所為，係犯同法第337 條之侵佔
    遺失物罪；編號四所為，係犯同法第349 條第1 項之收受贓
    物罪，被告以一收受行為，同時侵害庚○○、己○○二人之
    財產法益，係同種類想像競合，應依刑法第55條規定從一重
    處斷；編號五所為，係犯同法第321 條第1 項第1 款之於夜
    間侵入住宅竊盜罪，起訴書認被告係犯同法第320 條第1 項
    之竊盜罪，容有誤會，惟業經蒞庭檢察官當庭更正起訴法條
    為刑法第321 條第1 項第1 款之於夜間侵入住宅之竊盜罪。
    被告上開所犯6 罪，犯意各別，行為互殊，應予分論併罰。
    又被告有事實欄一所載之犯罪科刑及執行完畢紀錄，此有卷
    附之臺灣高等法院被告前案紀錄表在卷足憑，其於5 年內先
    後5 次故意再犯本件如附表編號一、二、四、五及六所示有
    期徒刑以上之罪，均構成累犯，各應依刑法第47條第1 項規
    定加重其刑。爰審酌被告不思循正當途徑賺取錢財，卻迭起
    意竊取財物、侵占他人遺失物及收受贓物，其行為甚值非難
    ，兼衡其犯罪動機、目的、手段，所竊取財物、侵占遺失物
    及收受贓物之價值，犯罪後坦承犯行及犯後態度尚佳等一切
    情狀，分別量處如主文所示之刑，並就有期徒刑部分合併定
    其應執行之刑，且就罰金部分諭知罰金易服勞役之折算標準
    ，以資懲儆。
據上論斷，應依刑事訴訟法第273 條之1 第1 項、第299 條第1
項前段，刑法第320 條第1 項、第337 條、第349 條第1 項、第
321 條第1 項第1 款、第55條、第51條第5 款、第42條第3 項，
刑法施行法第1 條之1 、第2 項前段，判決如主文。
本案經檢察官潘怡華到庭執行職務。
中    華    民    國    99    年    2    月    26    日
                        刑事庭  法  官  劉為丕
以上正本證明與原本無異。
如不服本判決，應於判決送達後10日內向本院提出上訴狀（應附
繕本），其未敘述上訴理由者，應於上訴期間屆滿後20日內補提
理由書狀於本院，上訴於臺灣高等法院。
                                書記官  陳淑瓊
中    華    民    國    98    年    2     月    26    日
附錄本案論罪科刑依據之法條：
中華民國刑法第320 條第1 項
意圖為自己或第三人不法之所有，而竊取他人之動產者，為竊盜
罪，處5 年以下有期徒刑、拘役或5 百元以下罰金。
中華民國刑法第337條
意圖為自己或第三人不法之所有，而侵佔遺失物、漂流物或其他
離本人所持有之物者，處5 百元以下罰金。
中華民國刑法第349條第1 項
收受贓物者，處 3 年以下有期徒刑、拘役或 5 百元以下罰金。
中華民國刑法第321條第1項
犯竊盜罪而有左列情形之一者，處6月以上、5年以下有期徒刑：
一、於夜間侵入住宅或有人居住之建築物、船艦或隱匿其內而犯
    之者。
二、毀越門扇、牆垣或其他安全設備而犯之者。
三、攜帶兇器而犯之者。
四、結夥三人以上而犯之者。
五、乘火災、水災或其他災害之際而犯之者。
六、在車站或埠頭而犯之者。
附表：
┌─┬─────┬───────┬────┬───┬────────┬───────┐
│編│犯罪時間、│犯罪方式、犯罪│查獲時間│被害人│證          據  │ 主        文 │
│號│地點      │所得財物      │、地點及│      │                │              │
│  │          │              │方式    │      │                │              │
├─┼─────┼───────┼────┼───┼────────┼───────┤
│一│於97年10月│趁無人看顧之際│嗣經警於│甲○○│1.被害人甲○○於│辛○○竊盜，累│
│  │3 日下午3 │，竊得置於神桌│97 年10 │      │  警詢時之陳述。│犯，處有期徒刑│
│  │時許，在桃│上之香油錢箱，│月3日 在│      │2.刑案現場照片5 │肆月。        │
│  │園縣龜山鄉│並取出箱內現金│刑案現場│      │  張。          │              │
│  │幸美三街36│新臺幣（下同）│採集指紋│      │3.內政部警政署刑│              │
│  │巷15號王明│約2 萬餘元得手│，經送驗│      │  事警察局97年11│              │
│  │村所開設之│後，隨後丟棄香│比對而循│      │  月28日刑紋字第│              │
│  │「龍鳳山王│油錢箱。      │線查獲。│      │  0000000000號鑑│              │
│  │母官」。  │              │        │      │  驗書。        │              │
├─┼─────┼───────┼────┼───┼────────┼───────┤
│二│於98年3 月│趁人未及注意時│嗣經周黃│戊○○│1.被害人戊○○分│辛○○竊盜，累│
│  │2 日上午10│，竊取懸掛於神│淇於98年│      │  別於警詢、檢察│犯，處有期徒刑│
│  │時許，在桃│像之金牌4 面（│3 月5 日│      │  官訊問時之陳述│肆月。        │
│  │園縣蘆竹鄉│共重約1.3 錢）│報警而查│      │  。            │              │
│  │南竹路三段│，得手後旋即以│獲。    │      │2.刑案現場勘察照│              │
│  │88-1號周黃│2,000 元之代價│        │      │  片5 張。      │              │
│  │淇所經營之│變賣花用。    │        │      │                │              │
│  │「日金興資│              │        │      │                │              │
│  │源回收場」│              │        │      │                │              │
│  │辦公室內  │              │        │      │                │              │
├─┼─────┼───────┼────┼───┼────────┼───────┤
│三│於98年4 月│拾獲丙○○所有│嗣於98年│丙○○│1.被害人丙○○分│辛○○意圖為自│
│  │初某日，在│遺失之發票人為│5 月10日│      │  別於警詢、檢察│己不法之所有，│
│  │桃園縣平鎮│環豐國際有限公│晚上6 時│      │  官訊問時陳述。│而侵占遺失物，│
│  │市國軍陸軍│司、付款人為臺│10分許，│      │2.贓物認領保管單│處罰金新臺幣伍│
│  │高中附近某│灣銀行新明分行│在桃園縣│      │  1 紙。        │仟元，如易服勞│
│  │菜市場。  │之支票2 張，將│龜山鄉文│      │                │役，以新臺幣壹│
│  │          │之侵占入己。  │化七路22│      │                │仟元折算壹日。│
│  │          │              │號506 室│      │                │              │
│  │          │              │居處，為│      │                │              │
│  │          │              │警查獲。│      │                │              │
├─┼─────┼───────┼────┼───┼────────┼───────┤
│四│於98年5 月│向姓名年籍均不│嗣於98年│庚○○│1.被害人庚○○於│辛○○收受贓物│
│  │初某日（起│詳綽號「阿明」│5 月10日│  、  │  警詢時之陳述。│，累犯，處有期│
│  │訴書誤載為│男子收受NOKIA │晚上6 時│己○○│2.被害人己○○於│徒刑參月。    │
│  │98年5 月12│牌行動電話1 支│10分許，│      │  警詢時之陳述。│              │
│  │日，應予以│（序號00000000│在桃園縣│      │3.贓物認領保管單│              │
│  │更正），在│0000000） 、NO│龜山鄉文│      │  2 紙。        │              │
│  │臺北縣三重│KI A牌行動電話│化七路22│      │                │              │
│  │市○○○街│1 支（序號3580│號506 室│      │                │              │
│  │83 巷17 號│00000000000） │居處，為│      │                │              │
│  │住處。    │              │警查獲。│      │                │              │
├─┼─────┼───────┼────┼───┼────────┼───────┤
│五│於98年5 月│竊取乙○○所有│嗣經警調│乙○○│1.被害人乙○○分│辛○○於夜間侵│
│  │21日晚間8 │之摩托羅拉牌行│閱陳欽隆│      │  別於警詢、檢察│入住宅竊盜，累│
│  │時許，趁無│動電話（序號：│所使用行│      │  官訊問時之陳述│犯，處有期徒刑│
│  │人注意之際│00000000000000│動電話門│      │  。            │柒月。        │
│  │，進入桃園│）1 支，得手後│號第0930│      │2.證人陳欽隆分別│              │
│  │縣八德市大│逃逸，復於98晚│037180號│      │  於警詢、檢察官│              │
│  │義街16號王│5 月21日間11時│通聯紀錄│      │  訊問時之證述。│              │
│  │福壽住處  │，向不知情之陳│，而循線│      │3.贓物認領保管單│              │
│  │          │欽隆（另為不起│查獲。  │      │  1 紙。        │              │
│  │          │訴處分）借貸50│        │      │4.證人郭昱昇於檢│              │
│  │          │0 元，並以該行│        │      │  察官訊問時之證│              │
│  │          │動電話作為質押│        │      │  述。          │              │
│  │          │              │        │      │5.行動電話門號第│              │
│  │          │              │        │      │  0000000000號通│              │
│  │          │              │        │      │  聯紀錄。      │              │
├─┼─────┼───────┼────┼───┼────────┼───────┤
│六│於98年7 月│前往桃園縣蘆竹│嗣經警調│丁○○│1.被害人丁○○於│辛○○竊盜，累│
│  │16日上午6 │鄉○○路○ 段12│閱監視器│      │  警詢時之陳述。│犯，處有期徒刑│
│  │時許，騎乘│1 號丁○○所經│畫面而查│      │2.證人周淑媛於警│肆月。        │
│  │不知情之周│營之「今盛機車│獲。    │      │  詢時之證述。  │              │
│  │淑媛所有之│行」，利用尚未│        │      │3.監視器畫面翻拍│              │
│  │車號SL5-70│營業無人在場之│        │      │  照片6張。     │              │
│  │2 號輕型機│際，竊取丁○○│        │      │                │              │
│  │車。      │所有之筆記型電│        │      │                │              │
│  │          │腦1 台，得手後│        │      │                │              │
│  │          │即變賣現款花用│        │      │                │              │
│  │          │，嗣經調閱監視│        │      │                │              │
│  │          │畫面而查獲。  │        │      │                │              │
└─┴─────┴───────┴────┴───┴────────┴───────┘

司法院資訊處製作；財團法人民間司法改革基金會備份。
